臺灣高等法院民事判決
109年度勞上字第165號
上  訴  人  徐茂崴    
上  訴  人  富鄰保全股份有限公司

法定代理人  鄭一鳴    
訴訟代理人  林詠喬     
上列當事人間請求給付資遣費等事件，兩造對於中華民國109年7
月20日臺灣桃園地方法院108年度勞訴字第112號第一審判決各自
提起上訴，本院於110年3月2日言詞辯論終結，判決如下：
    主      文
原判決關於：㈠駁回上訴人甲○○下列第二、三項之訴部分，及第
二項之訴部分假執行之聲請；㈡命上訴人富鄰保全股份有限公司
給付逾新臺幣貳萬伍仟貳佰陸拾貳元本息部分，及該部分假執行
之宣告；暨除確定部分外訴訟費用之裁判均廢棄。
上訴人富鄰保全股份有限公司應再給付上訴人甲○○新臺幣伍萬肆
仟陸佰肆拾參元。
上訴人富鄰保全股份有限公司應開立非自願離職證明書予上訴人
甲○○。
上開㈡廢棄部分，上訴人甲○○於第一審之訴及假執行之聲請均
駁回。
第一（除確定部分外）、二審訴訟費用，上訴人甲○○上訴部分由
上訴人富鄰保全股份有限公司負擔；上訴人富鄰保全股份有限公
司上訴部分由上訴人甲○○負擔。
本判決第二項所命給付部分得假執行；但上訴人富鄰保全股份有
限公司如以新臺幣伍萬肆仟陸佰肆拾參元預供擔保，得免為假執
行。
    事實及理由
一、上訴人即被上訴人甲○○（下稱甲○○）主張：伊自民國（
　　下同）108年3月18日起受僱於上訴人即被上訴人富鄰保全股
    份有限公司（下稱富鄰保全公司）擔任保全人員，約定每月
    薪資為新臺幣（下同）35,000元，並經富鄰保全公司指派至
    新北市○○區○○路000號○○○社區值勤，嗣該社區管理委員會於
    108年7月決議與富鄰保全公司間之保全服務合約至108年7月
    31日期滿後不再續約，並函知富鄰保全公司。富鄰保全公司
    於期滿後未能提供伊合適之工作案場職缺，致伊自108年8月
    1日起無工作，富鄰保全公司又未給付薪資，且保全業每月
    工時依勞動基準法（下稱勞基法）第84條之1規定為288小時
    ，工資不得低於35,613元，富鄰保全公司違反工時及工資之
    規定，國定假日未給付薪資，短少給付108年3月份至同年7
    月份工資，依序為4,180元、4,051元、1,219元、1,474元、
    4,308元，及同年8月1日至15日按基本工資23,100元計算之
    工資11,550元。又富鄰保全公司將伊薪資低報投保勞工保險
    （下稱勞保），伊已於108年8月15日提起本件訴訟時，依勞
    基法第14條第1項第6款規定，終止兩造間勞動契約
　　，並於108年8月15日以通訊軟體Line傳送起訴狀予富鄰保全
    公司協理黃迪琨、課長乙○○（下各稱其姓名），爰請求富鄰
    保全公司給付上開短少給付之工資26,782元、資遣費7,12
　　3元，及低報投保勞保，致伊受有失業給付差額損失47,520
    元，並發給服務證明書、非自願離職證明書。另富鄰保全公
    司於伊之前任職期間短少給付107年5月份至8月份工資，依
    序為2,336元、864元、864元、1,161元，及同年10月份工資
    1,322元，暨107年度特休假未休之3日工資3,483元。爰求為
    命：㈠富鄰保全公司應給付甲○○91,455元，及自108年8月29
    日起至清償日止，按週年利率5％計算之利息。㈡富鄰保全公
    司應發給甲○○非自願離職證明書。㈢富鄰保全公司應發給甲○
    ○服務證明書。㈣前開第㈠項聲明，請依職權宣告假執行等語
    。
二、富鄰保全公司則以：伊對甲○○主張低報薪資投保勞保、短
    少給付108年3月份至同年7月份、107年5月份至同年8月份、
    107年10月份工資，107年度特休假未休3日工資，及前開工
    資之金額均不爭執，但伊指派工作一向係由案場主管透過言
    詞、電話、通訊軟體等方式通知，伊於108年8月15日、16日
    通知甲○○應於108年8月17日起，每日晚間7時至○○電子股份
    有限公司（下稱○○電子公司）服勤上哨，惟甲○○於108年8月
    17日至19日皆曠職未提供勞務，伊已於108年8月20日以郵局
    存證信函通知甲○○無正當理由連續曠職3日，依勞基法第12
    條第1項第4款規定，不經預告終止勞動契約。甲○○多次自陳
    係於108年8月15日向法院提起本件訴訟終止兩造間勞動契約
    ，並將起訴狀拍照以Line傳給黃迪琨、乙○○
　　，但甲○○只有說到法院告伊，黃迪琨並非甲○○之主要主管，
    故甲○○主張終止勞動契約意思表示之對象錯誤，且甲○○迄今
    從未以書面或言詞向伊表示終止勞動契約之意思表示，顯已
    逾30日之除斥期間，自不得準用勞基法第17條規定
　　，請求資遣費7,123元，及失業給付差額。另甲○○於108年8
    月1日至15日並未提供勞務，自不得請求伊給付工資等語，
    資為抗辯。
三、原審為甲○○一部勝訴、一部敗訴之判決，即判命：㈠富鄰保
    全公司應給付甲○○36,812元（即判准108年3月份至同年7月
    份短付工資15,232元、108年8月1日至15日短付工資11,5
　　50元、107年5月份至8月份及10月份短付工資6,547元、特別
    休假3日未休工資3,483元），及自108年8月29日起至清償日
    止，按週年利率5％計算之利息；㈡富鄰保全公司應發給服務
    證明書予甲○○；並駁回甲○○其餘之訴。甲○○就其敗訴中之資
    遣費7,123元、失業給付差額47,520元、發給非自願離職證
    明書部分聲明不服，提起上訴（其餘敗訴部分未據聲明不服
    ，不在本院審理範圍，下不再贅述），其上訴聲明
　　：㈠原判決關於駁回甲○○下列第㈡、㈢項之訴部分廢棄。㈡富鄰
    保全公司應再給付甲○○54,643元；㈢富鄰保全公司應發給甲○
    ○非自願離職證明書（見本院卷第19頁、第83頁至第84頁、
    第260頁）。並就富鄰保全公司上訴部分之答辯聲明：上訴
    駁回。另富鄰保全公司就前開108年8月1日至15日工資11,55
    0元敗訴部分，聲明不服，提起上訴（其餘敗訴部分未據聲
    明不服，不在本院審理範圍，下不再贅述），其上訴聲明：
    ㈠原判決關於判命富鄰保全公司給付逾25,262元本息部分，
    及該部分假執行之宣告均廢棄。㈡上開廢棄部分
　　，甲○○在第一審之訴駁回（見本院卷第63頁、第84頁、第26
    0頁）。並就甲○○上訴部分之答辯聲明：上訴駁回。
四、本件甲○○主張伊自108年3月18日起受僱於富鄰保全公司擔任
    保全人員，約定每月薪資為35,000元，並經富鄰保全公司指
    派至○○○社區值勤，嗣該社區與富鄰保全公司間之保全服務
    合約至108年7月31日期滿後不再續約，富鄰保全公司即未能
    提供合適之工作案場職缺予伊，致伊自108年8月1日起無工
    作，富鄰保全公司又未給付薪資，富鄰保全公司短少給付伊
    108年3月份至同年7月份工資，依序為4,180元、4,051元、1
    ,219元、1,474元、4,308元，及同年8月1日至15日按基本工
    資23,100元計算之工資11,550元。又富鄰保全公司將伊薪資
    低報投保勞保，伊已於108年8月15日提起本件訴訟時
　　，依勞基法第14條第1項第6款規定，終止兩造間勞動契約，
    並於108年8月15日以Line傳送起訴狀予黃迪琨、乙○○，爰請
    求富鄰保全公司給付108年8月1日至15日之工資11,550元
　　、資遣費7,123元、失業給付差額損失47,520元，及發給非
    自願離職證明書等語；富鄰保全公司則以前詞置辯。是本件
    應審究者厥為：㈠甲○○於108年8月15日以Line傳送本件起訴
    狀予黃迪琨、乙○○，是否已生終止兩造間勞動契約之效力？
    ㈡富鄰保全公司於108年8月20日以郵局存證信函通知甲○○連
    續曠職3日終止勞動契約，是否合法？㈢甲○○請求富鄰保全公
    司給付108年8月1日至15日之工資11,550元、資遣費7,123元
    、失業給付差額損失47,520元，及發給非自願離職證明書，
    有無理由？
五、得心證之理由：
  ㈠甲○○於108年8月15日以Line傳送本件起訴狀予黃迪琨、曾
　  建淵，是否已生終止兩造間勞動契約之效力？
　⒈按雇主不依勞動契約給付工作報酬，或對於按件計酬之勞工
　　不供給充分之工作者；或雇主違反勞動契約或勞工法令，致
    有損害勞工權益之虞者，勞工得不經預告終止契約。勞工依
    前項第1款、第6款規定終止契約者，應自知悉其情形之日起
    起，30日內為之，但雇主有前項第6款所定情形者，勞工得
    於知悉損害結果之日起，30日內為之；勞基法第14條第1項
　　第5款、第6款、第2項分別著有明文。次按勞工保險之保險
    費，依被保險人當月投保薪資及保險費率計算；前條所稱月
    投保薪資，係指由投保單位按被保險人之月薪總額，依投保
    薪資分級表之規定，向保險人申報之薪資。勞工保險條例（
　　下稱勞保條例）第13條第1項、第14條第1項分別定有明文。
　　查，甲○○自108年3月18日起受僱於富鄰保全公司，擔任保全
    人員，並受富鄰保全公司指派至○○○社區值勤，每月約定薪
    資爲34,000元乙節，有約定書、新進人員通知書附卷可稽〔
    見原審卷㈠第221頁、第223頁〕。而甲○○主張富鄰保全公司短
    少給付其108年3月份至同年7月份工資，依序為4,1
　　80元、4,051元、1,219元、1,474元、4,308元等情，富鄰保
    全公司並不爭執，並已確定在案。是甲○○主張富鄰保全公司
    不依勞動契約給付工作報酬之情，堪以採信。次查，甲○○於
    108年8月15日終止勞動契約前之平均工資爲36,797元〔
　　詳見下㈢之⒉所述〕，依前開規定，富鄰保全公司即應依10
　　8年1月1日施行之勞工保險投保薪資分級表第12級之月投保
    薪資38,200元為甲○○投保勞保；然富鄰保全公司自108年3月
    18日起至同年8月20日辦理退保時，僅按月投保薪資23,10
　　0元為甲○○投保勞保乙節，亦有勞工保險被保險人投保資料
    表（明細）在卷可參（見原審調解卷第13頁），顯見富鄰保
    全公司有高薪低報，違反勞保條例第13條第1項規定之情事
    。是甲○○主張富鄰保全公司將伊薪資低報投保勞保，違反勞
    工法令等語，尚非無稽，應堪採信。
　⒉再按對話人為意思表示者，其意思表示，以相對人了解時，
    發生效力；非對話而為意思表示者，其意思表示，以通知達
    到相對人時，發生效力。民法第94條、第95條第1項分別著
    有明文。查，富鄰保全公司有未依勞動契約給付工作報酬，
    及違反勞保條例第13條第1項規定之情，已如前述；且甲○○
    於108年8月15日將本件起訴狀繕本以Line分別傳送給黃迪琨
    、乙○○乙節，有前開Line截圖在卷可稽〔見原審卷㈡第452頁
    至第460頁〕。觀諸甲○○傳送起訴狀繕本內容所載，甲○○於書
    狀中已表明，依勞基法規定，勞工得以雇主有違反勞基法規
    定，於知悉後30日內不經預告終止契約，並請求富鄰保全公
    司給付108年3月至7月短少給付之薪資、資遣費
　　、高薪低報投保勞保所受失業給付差額，顯見甲○○於起訴狀
    繕本已表明因富鄰保全公司未依勞動契約給付工作報酬，及
    違反勞保條例第13條第1項規定，而對富鄰保全公司為終止
    勞動契約之意思表示。次查，證人乙○○於本院證稱：伊於10
    8年8月15日收到甲○○以Line傳送之起訴狀繕本後，有回報給
    公司主管黃迪琨等語（見本院卷第199頁），且富鄰保全公
    司於本院亦自承黃迪琨、乙○○於108年8月15日收到甲○○以Li
    ne傳送之起訴狀繕本後，有將Line對話內容給公司看等語（
    見本院卷第86頁）。則縱認黃迪琨、乙○○無代表收受甲○○以
    Line傳送起訴狀繕本為終止勞動契約意思表示之權限，惟其
    等2人既於收受甲○○以Line傳送之起訴狀繕本後，將Line內
    容轉達給富鄰保全公司看，堪認甲○○以富鄰保全公司未依勞
    動契約給付工作報酬，及違反勞保條例第13條第1項規定，
    為終止勞動契約之意思表示，已於108年8月15日送達富鄰保
    全公司，並生效力。富鄰保全公司辯稱甲○○並無對伊為終止
    勞動契約之意思表示云云，尚無可採
　　。從而，兩造間勞動契約業經甲○○於108年8月15日，以富鄰
    保全公司未依勞動契約給付工作報酬，及違反勞保條例第13
    條第1項規定為由，依勞基法第14條第1項第5款、第6款規定
    終止，並生效力之情，洵堪認定。又甲○○於108年3月至8月
    任職期間，富鄰保全公司每月均持續以高薪低報為甲○○投保
    勞保，則甲○○於108年8月15日以此為由終止勞動契約，並未
    逾30日，富鄰保全公司辯稱已罹於30日之除斥期間，並無可
    採。
　㈡富鄰保全公司於108年8月20日以郵局存證信函通知甲○○連
　  續曠職3日終止勞動契約，是否合法？
　  承前所述，兩造間勞動契約既經甲○○於108年8月15日合法終
    止，則富鄰保全公司再於108年8月20日，以甲○○於108年8月
    17日至19日連續曠職3日為由，依勞基法第12條第1項第4款
    規定終止勞動契約，自不合法。
　㈢甲○○請求富鄰保全公司給付108年8月1日至15日之工資11,
　  550元、資遣費7,123元、失業給付差額損失47,520元，及發
　  給非自願離職證明書，有無理由？
　⒈108年8月1日至15日工資11,550元部分：
　　又按僱用人受領勞務遲延者，受僱人無補服勞務之義務，仍
    得請求報酬；民法第487條定有明文。復按雇主調動勞工工
    作，不得違反勞動契約之約定，並應符合下列原則：一、基
    於企業經營上所必須，且不得有不當動機及目的。但法律另
    有規定者，從其規定。二、對勞工之工資及其他勞動條件，
    未作不利之變更。三、調動後工作為勞工體能及技術可勝任
　　。四、調動工作地點過遠，雇主應予以必要之協助。五、考
    量勞工及其家庭之生活利益。勞基法第10條之1定有明文。
　　又調動勞工工作，如確係基於企業經營上所必需；在同一工
    作地區；新工作為勞工技術、體能所能勝任；對勞工薪資及
    其他勞動條件未作不利之變更，應未違反勞動契約之本旨，
    為維護事業單位營運、管理及本勞資合作精神，勞工應不得
    拒絕〔內政部74年7月10日（74）台內勞字第331013號函釋意
    旨可參〕。另按勞動基準法施行細則第7條第1款規定，工作
    場所及應從事之工作有關事項應於勞動契約中由勞資雙方自
    行約定，故其變更亦應由雙方自行商議決定。如雇主確有調
    動勞工工工作必要，應依下列原則辦理：㈠基於企業經營上
    所必需；㈡不得違反勞動契約；㈢對勞工薪資及其他勞動條件
    ，未作不利之變更；㈣調動後工作與原有工作性質為其體能
    及技術所可勝任；㈤調動工作地點過遠，雇主應予以必要之
    協助〔內政部74年9月5日（74）台內勞字第328433號函
    釋意旨可參〕。本件甲○○主張富鄰保全公司未能提供合適之
    工作案場職缺予伊，致伊自108年8月1日起無工作等語，惟
    為富鄰保全公司所否認，辯稱伊公司乙○○課長於108年7月17
    、18日以Line傳送訊息通知甲○○至桃園市八德區、中壢區等
    案場值勤，均遭甲○○以距離太遠為由拒絕出勤，嗣伊考量甲
    ○○居住於新北市鶯歌區，另於同年8月15日指派甲○○至距住
    家較近之桃園市○○區○○電子廠值勤，仍遭甲○○以其他理由拒
    絕等語，並提出甲○○與乙○○間之Line訊息截圖影本為證〔見
    原審卷㈠第227頁至第249頁〕。查，甲○○自108年3月18日起受
    僱於富鄰保全公司，擔任保全人員，並受富鄰保全公司指派
    至○○○社區擔任夜班保全
　　，每月約定薪資爲34,000元等情，有約定書、新進人員通知
    書附卷可稽〔見原審卷㈠第221頁、第223頁〕；則富鄰保全公
    司因○○○社區管理委員會決議與富鄰保全公司間之保全服務
    合約至108年7月31日期滿後不再續約，而欲調動甲○○至其他
    社區或案場擔任保全工作，除不得違反兩造間勞動契約之約
    定外，並應符合前揭調動五原則之規定。觀諸甲○○與乙○○間
    自108年7月14日至同年8月15日之Line訊息內容
　　：「甲○○（下稱徐）：請問我8月新社區薪水是多少錢…
　　新社區有確定去哪嗎？」、「乙○○（下稱曾）：我先確定在
    （再）回覆」、「徐：如果新社區薪水太低，我考慮就不要
    做了。」、「曾：目前有一個社區在內壢、薪水我要再做確
    定」、「徐：課長你代班那天說有○○○社區，好像比較近，
    內壢有點遠。」、「曾：八德的新社區我那天我有告知你，
    要再做確認，目前在等社區做通知。」、「曾：35,000○○○
    」、「徐：請問新社區地址？」、「曾：傳送○○○所在地圖
    位置，320台灣桃園市○○區○○○街00000號」、「曾：若確定
    再跟我說」、「徐：請問有其他選擇嗎？」、「曾：目前我
    的案場是這、你是想要在八德地區？」、「徐
　　：八德比較近」、「曾：我在（再）幫你問問」、「曾：目
    前○○電子廠夜班缺員。你有沒有興趣？有興趣的話，我請業
    管主管跟你聯繫」、「徐：沒有。」、「曾：這樣的話…
　　我沒有其他案場，我再幫你問問」、「曾：你可以等到幾號
　　？」、「徐：等下星期看看有無適合的社區。」、「曾：徐
    大哥目前夜班我沒點了。」、「曾：目前○○電子及八德的案
    場有缺，已有通知你。明日你是否可上班。」、「曾：請你
    明天7點準時到班。」、「徐：看來無談意願，直接法院見
    」、「曾：未到以曠職論」等語，及乙○○再於108年8月16日
    傳送Line訊息予甲○○之內容「○○電子○○廠、333桃園市○○區○
    ○路000號」、「今日○○電子案場七點側門哨，在（再）煩請
    你了。」等語；暨證人乙○○於本院證稱：在菁英薈社區結束
    保全服務之前，有提供2個案場供甲○○選擇，但甲○○覺得2個
    案場都離其住處太遠，表示要再考慮，因甲○○沒有回覆，所
    以伊把八德案場先給1位新聘人員，僅剩○○電子○○廠等語（
    見本院卷第196頁至第1
　　98頁），可知甲○○於富鄰保全公司將在108年7月31日結束菁
    英薈社區保全服務前，即與乙○○聯繫，有無距離甲○○住所（
    新北市鶯歌區）比較近，且薪資條件未低於原擔任菁英薈社
    區夜間保全工作所領薪資之新社區或案場之夜班保全工作地
    點；乙○○並提供薪資35,000元之○○○社區，及○○電子廠夜班
    、八德區等工作地點徵詢甲○○之意願，因甲○○均未表達是否
    願意前往，乙○○遂於108年8月15日再度通知甲○○目前○○電子
    廠及八德區之案場有缺，要求甲○○應於翌日7時準時到班。
    則富鄰保全公司因未與菁英薈社區續約，基於企業經營上所
    必需，欲將甲○○調動至其他工作地點繼續擔任保全工作，除
    提供與原約定薪資35,000元相同之○○○社區，及○○電子廠夜
    班，及甲○○有意願之八德區等工作地點予甲○○選擇外，並通
    知甲○○應於108年8月16日7時，至○○電子廠上班；且調動後
    之工作亦爲保全工作，與甲○○原任職菁英薈社區之保全工作
    相同，應爲其技術、體能所能勝任；另甲○○復未能證明富鄰
    保全公司前開所爲調動，對其薪資及其他勞動條件不符調動
    五原則，堪認富鄰保全公司前揭所爲調動並未違反勞動契約
    之本旨，為維護事業單位營運、管理及本勞資合作精神，甲
    ○○應不得加以拒絕；惟甲○○拒絕依富鄰保全公司之通知出勤
    到班。是富鄰保全公司辯稱乙○○於108年7月17、18日以Line
    傳送訊息通知甲○○至桃園市八德區、中壢區等案場值勤，均
    遭甲○○以距離太遠為由拒絕出勤，嗣伊考量甲○○居住於新北
    市鶯歌區，另於同年8月15日指派甲○○至○○電子廠值勤，仍
    遭甲○○以其他理由拒絕等語，尚非無稽，堪以採信
　　。綜上，甲○○於108年8月1日至15日期間，既拒絕依富鄰保
    全公司指示到班值勤，而未爲富鄰保全公司提供勞務，則其
    請求富鄰保全公司給付108年8月1日至15日之薪資11,550元
    ，即屬無據。
　⒉資遣費7,123元部分：
　　⑴復按勞工適用本條例之退休金制度者，適用本條例後之工
　　  作年資，於勞動契約依勞基法第14條規定終止時，其資遣
　　  費由雇主按其工作年資，每滿1年發給1/2個月之平均工資
　　  ，未滿1年者，以比例計給，最高以發給6個月平均工資爲
　　  限，不適用勞基法第17條之規定；依前項規定計算之資遣
　　  費，應於終止勞動契約後30日內發給；勞退條例第12條第
　　  1項、第2項分別定有明文。查，兩造間勞動契約業經甲○○
      依勞基法第14條第1項第6款規定，於108年8月15日合法終
      止等情，已如前述，則甲○○請求富鄰保全公司給付資遣費
      ，洵屬有據。
　  ⑵又依勞基法施行細則第2條第1款規定，發生計算事由當日
      之工資及日數，均不列入計算平均工資，參照內政部74年
      4月26日（74）台內勞字第306914號、74年12月21日（74
　　　）台內勞字第371678號函釋意旨，勞基法第2條第4款平均
      工資定義所稱「6個月」，係指依日曆計算之6個月總日數
　　　。另民法第123條之立法理由已明定，以月或年定期間者
　　　，為交易上便利，應依曆計算；月或年非連續計算者，既
      非連續，即無從依曆計算，故應就其日數以1月為30日；
      而勞基法第2條第4款規定「平均工資」，係計算「事由發
      生之當日」前6個月內所得工資總額除以該期間之總日數
      所得之金額，即「事由發生當日不算入」，自當日前1 日
      依曆往前推算6個月之期間，該期間並不屬於非連續計算
      之情形，自應依民法第123條第1項規定依曆計算，而不宜
      解為算足30日〔行政院勞工委員會（現已改制為勞動部）
　　　86年12月9日（86）台勞動二字第052675號函釋意旨同此
      見解）。查，徐茂葳於108年8月15日終止勞動契約前6個
      月之平均工資，應自勞動契約終止日前1日即108年8月14
      日往前推算6個月之期間計算平均工資，亦即應以108年2
      月15日至同年8月14日之總工資除以6個月之總日數所得之
      金額，惟徐茂葳係自108年3月18日起受僱於富鄰保全公司
　　　，於108年8月15日終止勞動契約時，其工作期間未滿6個
      月，故計算徐茂葳終止勞動契約前之平均工資，即應以10
　　　8年3月18日至同年8月14日之薪資總和，再除以108年3月1
　　　8日至同年8月14日之總日數所得之金額。又徐茂葳108年3
      月18日至同年月31日之薪資爲11,328元，108年4月至7月
      之每月薪資總額依序爲34,000元、36,834元、35,417元、
      34,000元乙節有薪資明細、新進人員通知書附卷可稽〔見
      原審勞訴卷㈠第219頁、第221頁〕；另富鄰保全公司短少給
      付徐茂葳108年3月份至同年7月份工資，依序為4,180元
　　　、4,051元、1,219元、1,474元、4,308元（此部分已判決
      確定）；則徐茂葳108年3月至同年7月之薪資依序爲15,50
　　　8元（計算式：11,328＋4,180＝15,508）、38,051元（計算
      式：34,000＋4,051＝38,051）、38,053元（計算式：3
　　　6,834＋1,219＝38,053）、36,891元（計算式：35,417＋1,4
      74＝36,891）、38,308元（計算式：34,000＋4,308＝38,308
      ）。又108年3月18日至同年7月31日之總日數共計1
　　　36日（計算式：14＋30＋31＋30＋31＝136）。依此計算
　　　，被上訴人終止勞動契約前6個月之月平均工資為36,797
      元〔計算式：（15,508＋38,051＋38,053＋36,891＋38,3
　　　08）÷136×30＝36,797，小數點以下四捨五入〕。次查，甲○
      ○108年3月18日至同年8月15日之工作年資為4月又29日，
      則甲○○得向富鄰保全公司請領之資遣費為7,615元【計算
      式：36,797×〔（4＋29/30）÷12×0.5〕＝7,615，小數點以下
      四捨五入】。是甲○○僅請求富鄰保全公司給付資遣費7,12
      3元，為有理由。
　⒊失業給付差額損失47,520元部分：
　　末按「本保險各種保險給付之請領條件如下：失業給付：
    被保險人於非自願離職辦理退保當日前3年內，保險年資合
    計滿1年以上，具有工作能力及繼續工作意願，向公立就業
    服務機構辦理求職登記，自求職登記之日起14日內仍無法推
    介就業或安排職業訓練。」、「本法所稱非自願離職，指被
　　保險人因投保單位關廠、遷廠、休業、解散、破產宣告離職
　　；或因勞動基準法第11條、第13條但書、第14條及第20條規
　　定各款情事之一離職。」、「失業給付按申請人離職辦理本
　　保險退保之當月起前6個月平均月投保薪資百分之六十按月
　　發給，最長發給6個月。」、「投保單位違反本法規定，將
    投保薪資金額以多報少或以少報多者，自事實發生之日起，
    按其短報或多報之保險費金額，處4倍罰鍰，其溢領之給付
    金額，經保險人通知限期返還，屆期未返還者，依法移送強
    制執行，並追繳其溢領之給付金額。勞工因此所受損失，應
    由投保單位賠償之。」就業保險法第11條第1項第1款、第3
    項、第16條第1項前段、第38條第3項分別定有明文。查，甲
    ○○係依勞基法第14條第1項第5款、第6款規定終止勞動契約
    乙節，已如前述，核屬非自願離職。又甲○○離職後向勞
　　工保險局（下稱勞保局）申請失業給付，勞保局係按甲○○
　　離職退保當月起前6個月平均月投保薪資23,100元之60％發
　　給108年9月6日至109年3月12日共6個月之失業給付，每月13
　　,860元等情，有勞保局109年2月27日保普核字第1090710559
　　60號函、108年9月18日保普核字第108071268525號函、及就
　　業保險失業給付申請案件資料函在卷可佐〔見原審卷㈡第40
　　2頁、第406頁、第408頁〕。而甲○○於108年8月15日終止勞動
    契約前6個月之月平均薪資為36,797元之情，已如前述
　　，依108年1月1日施行之勞工保險投保薪資分級表所載，富
    鄰保全公司應按第12級之月投保薪資38,200元投保，則甲○○
    每月得請領之失業給付為22,920元（計算式：38,200×60
　　％＝22,920）。是甲○○主張富鄰保全公司於伊任職期間，未依
    其實際薪資投保勞保，並將其投保薪資金額以多報少，致伊
    於終止勞動契約後，請領失業給付時，受有短報投保薪資之
    差額損害等語，為可採信。從而，被上訴人依就業保險法第
    38條第3規定，得請求上訴人給付108年9月6日至109年3月12
    日共6個月之失業給付差額為54,360元〔計算式：（22,
　　920－13,860）×6＝54,360〕。是甲○○僅請求富鄰保全公司給付
    47,520元，為有理由。
　⒋發給非自願離職證明書部分：
    另按勞動契約終止時，勞工如請求發給服務證明書，雇主或
    其代理人不得拒絕；勞基法第19條定有明文。又按第1項離
    職證明文件，指由投保單位或直轄市、縣（市）主管機關發
    給之證明。本法所稱非自願離職，指被保險人因投保單位關
    廠、遷廠、休業、解散、破產宣告離職；或因勞動基準法第
    11條、第13條但書、第14條及第20條規定各款情事之一離職
　　。就業保險法第25條第3項、第11條第3項分別有明文規定。
    查，兩造間勞動契約業經甲○○依勞基法第14條第1項第5款
　　、第6款規定終止，即屬就業保險法第11條第3項規定所稱之
    非自願離職，自得依同法第11條第3項規定，請求富鄰保全
    公司發給非自願離職證明書。是甲○○請求富鄰保全公司發給
    非自願離職證明書，即屬有據。
六、綜上所述，甲○○依勞基法第19條，勞退條例第12條第1項
　　，就業保險法第38條第3項等規定，請求：㈠富鄰保全公司應
    給付甲○○54,643元（即資遣費7,123元＋失業給付差額損害47
    ,520元＝54,643元）；㈡富鄰保全公司應開立非自願離職證明
    書予甲○○部分，為有理由，應予准許。另甲○○依勞動契約，
    請求富鄰保全公司應給付甲○○108年8月1日至15日之薪資11,
    550元及遲延利息部分，則爲無理由。從而
　　，原審就上開㈠、㈡應准許部分，為甲○○敗訴之判決，並駁回
    ㈠金錢給付部分假執行之聲請，尚有未合，甲○○上訴意旨指
    摘原判決此部分不當，求為廢棄，為有理由，爰由本院改判
    如主文第2、3項所示。至上開不應准許部分，原審為甲○○勝
    訴之判決即原審判准36,812元中超逾25,262元（計算式：36
    ,812－11,550＝25,262）部分，並就該部分依職權宣告假執行
    ，及依富鄰保全公司聲請諭知供擔保後得免假執行，尚有未
    當，富鄰保全公司上訴意旨指摘原判決此部分不當，為有理
    由，爰由本院將該部分廢棄，並改判如主文第4項所示。又
    本判決上開㈠所命給付部分，依勞動事件法第44條第1項、第
    2項規定，依職權宣告假執行，及富鄰保全公司供擔保後得
    免為假執行。
七、本件事證已臻明確，兩造其餘之攻擊或防禦方法及所用之證
    據，經本院斟酌後，認為均不足以影響本判決之結果，爰不
    逐一論列，附此敘明。
八、據上論結，本件甲○○之上訴為有理由，富鄰保全公司之上訴
    為有理由，依民事訴訟法第450條、第78條，勞動事件法第4
    4條第1項、第2項，判決如主文。
中　　華　　民　　國　　110 　年　　3 　　月　　30　　日
                  勞動法庭
                      審判長法  官   黃嘉烈
                            法  官   張文毓
                            法  官   高明德
正本係照原本作成。
上訴人甲○○不得上訴。
上訴人富鄰保全股份有限公司如不服本判決，應於收受送達後20
日內向本院提出上訴書狀，其未表明上訴理由者，應於提出上訴
後20日內向本院補提理由書狀（均須按他造當事人之人數附繕本
）上訴時應提出委任律師或具有律師資格之人之委任狀；委任有
律師資格者，另應附具律師資格證書及釋明委任人與受任人有民
事訴訟法第466 條之1第1項但書或第2項所定關係之釋明文書影
本。如委任律師提起上訴者，應一併繳納上訴審裁判費。
中　　華　　民　　國　　110 　年　　3 　　月　　30　　日

                            書記官   郭彥琪